臺灣臺中地方法院民事判決
                                    110年度中簡字第2417號
原      告  王競羽
被      告  江秉城
訴訟代理人  林宜賢
            周育士

上列當事人間請求損害賠償事件，本院於民國111年2月9日言詞
辯論終結，判決如下：
    主      文
被告應給付原告新台幣貳拾玖萬伍仟玖佰玖拾參元及自民國一一
○年九月四日起至清償日止，按週年利率百分之五計算之利息。
原告其餘之訴駁回。
訴訟費用(除減縮部分外)由被告負擔百分之三十一，餘由原告負
擔。
本判決原告勝訴部分，得假執行。但被告以新台幣貳拾玖萬伍仟
玖佰玖拾參元為原告預供擔保後，得免為假執行。
    事實及理由
一、按訴狀送達後，原告不得將原訴變更，但擴張或減縮應受判
    決事項之聲明者，不在此限。民事訴訟法第255條第1項第3
    款，定有明文。原告起訴請求被告應給付原告新台幣（下同
    ）99萬3120元及自民事起訴狀繕本送達翌日起，至清償日止
    ，依年息5%計算之利息。嗣於審理中減縮其聲明如後述，合
    於前開規定，應予准許，合先敘明。
二、原告主張：被告於民國108年12月21日14時47分許，駕駛車
    牌號碼（下同）BAZ-6666號自用小客車，沿台中市中區民族
    路，由仁愛街往中華路方向行駛，行至台中市○區○○路000號
    前，停放於路旁欲下車購物，此時其本應注意車輛停車向外
    開啟車門時，應注意行人、其他車輛，並讓其先行，而依當
    時天候晴、日間自然光線、路況及視線良好，並無不能注意
    之情事，竟疏未注意即貿然開啟左前車門，適有原告騎乘85
    5-NVS號普通重型機車搭載訴外人邱大立沿同路段同向通過
    該處，遭被告開啟之車門撞擊，因而人、車倒地，致原告受
    有左側肩峰鎖骨間關節脫臼、右手食指遠端指骨骨折、右手
    食指及中指撕裂傷、腦震盪等傷害，另訴外人邱大立則受有
    頸部之撕裂傷、右側食指擦傷、右側中指擦傷、右側無名指
    擦傷、左側手部擦傷、右側膝部擦傷、左側膝部擦傷等傷害
    （註：邱大立受傷部分業據其撤回告訴）。案經鈞院以110
    年度交簡字第108號刑事判決，以被告涉犯刑法第284條前段
    之過失傷害罪，判處被告有期徒刑3月確定在案。足認被告
    確有傷害原告之身體、健康及手機、機車所有權，致原告受
    有損害。爰依民法第184條第1項、第193條、及第195條第1
    項之規定，請求被告賠償金額如下：①薪資損失：35萬元 (
    以每月3萬5000元計算，10個月)。②手術後疤痕修護費：6萬
    元。③機車修理費：9,930元。④手機毀損費用：1萬1990元。
     ⑤工作能力減損：全日之工作，術後能能作半天，收入減少
    一半，預計1年，計21萬元。⑥交通費：3萬5400元（每次150
    元，門診118次，每次門診來回2次）。⑦精神慰撫金：30萬
    元。以上合計為97萬7315元。訴之聲明：被告應給付原告97
    萬7315元及民事起訴狀繕本送達之翌日起至清償日止，按週
    年利率5%計算之利息。
三、原告主張之上開肇事經過之事實，業經本院110年交簡字第1
    08號刑事判決所確認。亦經本院調閱上開刑事卷無訛，並為
    被告所不爭執，自堪信為真實。
四、按因故意或過失，不法侵害他人之權利者，負損害賠償責任
    。又不法侵害他人之身體或健康者，對於被害人因此喪失或
    減少勞動能力或增加生活上之需要時，應負損害賠償責任。
    又不法侵害他人之身體、健康、名譽、自由．．．者，被害人
    雖非財產上之損害，亦得請求賠償相當之金額。又不法毀損
    他人之物者，被害人得請求賠償其物因毀損所減少之價額。
    民法第184條第1項前段、第193條第1項、第195條第1項前段
    及第196條，分別定有明文。本件被告侵害原告之身體、健
    康權及手機、機車所有權，致原告受有上揭傷害之事實既經
    確定，爰就原告主張之損害分別審酌如下：
（一）薪資損失：按關於「喪失或減少勞動能力」之損失，我國
      實務上區分為「受傷治療過程中，所得收入之喪失」及「
      受傷治療後，未來勞動能力喪失或減少」之損害二者（最
      高法院75年度台上字第1828號民事判決參照）。本件原告
      此部分所請求者為「受傷治療過程中，所得收入之喪失」
      。經查，原告該時係受僱於羽勝小吃店，主張該時每月收
      入約3萬5000元，此有原告提出卷附之證明書及薪資袋可
      稽（卷第23頁），並為被告所不爭執（本院111年2月9日
      審理筆錄）。參諸，卷附之台中醫院診斷證明書所載（卷
      第25頁），原告於108年12月21日行開放性鉤狀鋼板內固
      定手術，同年12月25日出院後，患肢勿負重且需三角巾使
      用，宜門診繼續追縱治療，建議需專人照護1個月，宜休
      養3個月。是本院認其所受上開傷害以休養4個月為已足，
      是原告主張其受傷4個月之期間無收入，依每月3萬5000元
      計算其薪資損失計14萬元，尚屬合理，洵屬正當，應予准
      許。逾此部分之主張，原告既未能提出證明，尚難認為有
      據，自不應准許。另原告主張工作能力減損受有預計12個
      月，以半月薪計算之損失計21萬元，尚乏依據，亦無從准
      許。
（二）預估醫療費用部分：此部分乃增加原告生活上之需要，原
      告受有左側肩峰鎖骨間關節脫臼，愈後傷口修疤及色素，
      建議需為修疤手術需花費6萬元，有原告提出卷附之報價
      單(卷第33頁)可稽，經核上開費用支出項目係醫療所必須
      ，堪信為實在。是原告此部分之請求，洵屬正當，應予准
      許。另原告請求就醫交通費費用部分，未提出任何證明，
      以資審認，尚難准許。
（三）機車修理費：按物被毀損時，被害人依民法第196 條規定
      請求物被毀損所減少之價額，得以必要之修復費用為估定
      之標準（最高法院77年5月17日77年度第9次民事庭會議決
      議參照）。是原告以修復金額作為賠償金額，自屬有據。
      又系爭機車之零件修理既係以新零件更換被損之舊零件。
      是依上說明，自應將零件折舊部分予以扣除。查系爭機車
      送修支出修理費為9,930元，全部為零件費用乙情，業據
      原告陳明，並有原告提出卷附之收據（卷第34頁）可稽。
      而依行政院所頒「固定資產耐用年數表」及「固定資產折
      舊率表」之規定，機械腳踏車之耐用年數為3年，依定率
      遞減法每年折舊千分之536，其最後1年之折舊額，加歷年
      折舊累計額，其總和不得超過該資產成本原額之10分之9
      。查系爭機車為機械腳踏車，出廠日為103年1月乙情，業
      據原告提出系爭機車之行車執照，核對無訛（本院111年2
      月9日審理筆錄），迄本件車禍發生時即108年12月21日。
      因此，系爭機車應已顯逾使用3年期間。依此方式核算扣
      除折舊額後，得請求之零件修理費為993元【計算方式：9
      ,930×（1－0.9）＝993】。是原告得請求賠償修理費即為99
      3元。另手機受損部分，兩造合意以5,000元為賠償金額，
      是原告就此部分於該金額範圍內之請求，尚屬有有理。 
（四）按慰藉金之賠償須以人格權遭遇侵害，使精神上受有痛苦
      為必要，其核給之標準固與財產上損害之計算不同，然非
      不可斟酌雙方身分資力與加害程度，及其他各種情形核定
      相當之數額（最高法院51年台上字第223 號判例要旨參照
      ）。本院衡以原告為大學畢業，現於小吃店工作，每月薪
      資約3萬5000元左右；被告為大學畢業，從事物流業，每
      月薪資約4萬5000元及原告受有左側肩峰鎖骨間關節脫臼
      、右手食指遠端指骨骨折、右手食指及中指撕裂傷、腦震
      盪等傷害，治療過程須有相當時日、被告過失之程度亦屬
      重大、被告侵害之手段等一切情狀，認為原告之精神上損
      害應與15萬元之慰撫金為相當。
（五）基上，原告得請求之金額應為35萬5993元（計算式：1400
      ,000元＋60,000元＋993＋5,000＋150,000＝355,993元）。
（六）惟按，原告已自強制保險獲得理賠6萬元，業為兩造所不
      爭執，故扣除原告自強制保險獲得理賠6萬元後，原告得
      請求被告賠償之金額為29萬5993元（計算式：355,993－60
      ,000＝290,993）。
五、綜上所述，原告本於民法第184條第1項前段、第193條第1項
    、第195條第1項前段及第196條侵權行為之規定請求被告給
    付29萬5993元及自民事起訴狀繕本送達之翌日（即110年9月
    4日）起至清償止，按年息5%計算之法定遲延利息，於法有
    據，應予准許，爰為判決如主文第1項所示。至原告逾上開
    部分之請求於法無據，不應准許，應予駁回，爰為判決如主
    文第2項所示。
六、本件係就民事訴訟法第427條第1項訴訟適用簡易程序所為被
    告敗訴之判決，故依同法第389條第1項第3款之規定，自應
    依職權宣告假執行。並依被告之聲請，酌定相當擔保金額，
    予以宣告得免為假執行。
七、據上論結，本件原告之訴為一部有理由，一部無理由，依民
    事訴訟法436條之23、第436條第2項、第79條、第389條第 1
    項第3款、第392條第2項，判決如主文。　　
中　　華　　民　　國　　111 　年　　3  　月　  2 　　日
                      臺灣臺中地方法院臺中簡易庭
                                  法　官　陳添喜
以上正本係照原本作成。
如不服本判決，應於送達後20日內，向本院提出上訴狀並表明上
訴理由，如於本判決宣示後送達前提起上訴者，應於判決送達後
20日內補提上訴理由書（須附繕本）。如委任律師提起上訴者，
應一併繳納上訴審裁判費。
中　　華　　民　　國　　111 　年　　3  　月　  2 　　日

                                  書記官　黃舜民